【裁判字號】    95,訴,866
【裁判日期】    950428
【裁判案由】    偽造文書
【裁判全文】
臺灣臺中地方法院刑事判決  95年度訴字第866號
公  訴  人  臺灣臺中地方法院檢察署檢察官
被      告  乙○○
                    （另案於臺灣臺中監獄執行中）
上列被告因偽造文書案件，經檢察官提起公訴（九十五年度偵緝
字第二○四號），被告於本院行準備程序時，對於犯罪事實為有
罪之陳述，經本院合議庭裁定適用簡式審判程序，判決如下：
    主    文
乙○○連續行使偽造私文書，累犯，處有期徒刑陸月，如易科罰
金，以佰元折算壹日。未扣案之補領國民身分證申請書、國泰
世華商業銀行臺中分行甲○○帳戶之金融信用卡密碼領用單上所
偽造之「甲○○」署押各壹枚，均沒收；又動產擔保交易之債務
人，意圖不法之利益，將標的物遷移，致生損害於債權人，累犯
，處拘役拾日，如易科罰金，以佰元折算壹日。
    犯罪事實
一、乙○○前於民國八十二年間因肅清煙毒條例、麻醉藥品管理
    條例案件，經本院分別判處有期徒刑三年二月、四月，合併
    定應執行有期徒刑三年四月，復經臺灣高等法院臺中分院上
    訴駁回確定，又於八十五年間因偽造文書案件，經臺灣彰化
    地方法院判處有期徒刑四月確定，於八十九年三月十五日入
    監執行，甫於九十一年三月二十七日因縮短刑期假釋出監，
    於九十二年十月八日保護管束期滿視為執行完畢，猶不知悔
    改。(1)乙○○於九十二年十月二十八日，以其車牌號碼一八
    五○─ＧＤ號之自用小客車乙輛，辦理動產擔保抵押予向復
    華商業銀行股份有限公司（下稱復華銀行），擔保貸款新臺
    幣（下同）二十萬元，為動產擔保交易之債務人，雙方約定
    貸款期限，自九十二年十一月三十日起至九十五年十月三十
    日止，以每月一期，分三十六期，每期支付七千四百三十三
    元，以動產擔保交易法動產抵押之方式，將前開自用小客車
    辦理動產抵押設定予復華銀行，復華銀行為動產抵押之債權
    人，標的物停放地點為臺中市○○路四九三號，在債務未清
    償前，債務人僅得依約占有使用標的物，不得任意遷移、轉
    讓、質押、出租或借與第三人使用，嗣復華銀行於九十二年
    十二月十八日將上開應收分期款之債權讓與聯晟汽車股份有
    限公司（下稱聯晟公司），並辦理動產擔保抵押移轉登記。
    詎乙○○在取得上開貸款後，自九十二年十二月三十日起未
    依約繳交本息，並意圖為自己不法之利益，於九十三年二、
    三月間，將上開動產擔保標的交由姓名、年籍均不詳綽號「
    阿義」之成年男子任意遷移他處，致聯晟公司追索無著受有
    損害。(2)乙○○於九十三年十月間在其胞弟甲○○位於臺中
    市○○路九五之一號之住處收到甲○○所有國泰世華商業銀
    行之晶片卡，因缺錢花用，竟思以冒用甲○○名義至銀行領
    取晶片卡密碼，再持以冒領帳戶內之金錢。乙○○遂基於偽
    造文書之概括犯意，先於九十三年十月四日，至臺中市西區
    戶政事務所，向承辦人員謊稱其為甲○○本人，欲申請補發
    身分證正本，並擅自在補領國民身分證申請書上偽造「甲○
    ○」署押並盜蓋「甲○○」之印章，進而持向承辦人員申請
    補發「甲○○」之身分證正本，而使戶政機關之公務員將此
    不實之遺失事項登載於職務上掌管之文書，並據以核發貼有
    乙○○照片之甲○○名義之國民身分證予乙○○，足生損害
    於甲○○及戶政機關管理之正確性。甲○○繼而於九十三年
    十月六日持「甲○○」之身分證至國泰世華商業銀行（位於
    五權路之分行），向銀行承辦人員訛稱係甲○○本人，欲申
    請金融信用卡密碼，並在國泰世華商業銀行金融信用卡密碼
    單領用單上偽造「甲○○」署押並盜蓋「甲○○」之印章，
    交由銀行承辦人員而持以行使，使不知情之銀行承辦人員將
    密碼交予乙○○，足以生損害於甲○○及銀行對於客戶密碼
    管理之正確性，乙○○取得密碼後，隨即至銀行外之自動櫃
    員機，持甲○○之金融信用卡盜領三萬元。
四、案經被害人聯晟公司告訴及臺中市警察局第一分局報告臺灣
    臺中地方法院檢察署檢察官偵查起訴。
    理    由
一、認定犯罪事實之依據：
  (1)被告乙○○於本院審理時及偵查中之自白。
  (2)告訴代理人覲明於偵查中之指述。
  (3)貸款暨動產抵押契約書、動產擔保交易動產抵押登記申請書
    、動產擔保交易（動產抵押）移轉契約書、債權讓與契約書
    、查訪照片四張。
  (4)證人甲○○於偵查中之證述。
  (5)補領國民身分證申請書、國泰世華商業銀行臺中分行九十五
    年二月二十三日（９５）國世臺中字第四八號函檢附之甲○
    ○帳戶之交易明細及金融信用卡密碼領用單。
  (6)臺灣高等法院被告全國前案紀錄表（被告素行、累犯之認定
    ）。
二、核被告乙○○所為，係違反動產擔保交易法第三十八條、刑
    法第二百十六條、第二百十條之行使偽造私文書罪、同法第
    二百十四條之使公務員登載不實罪、同法第三百三十九條之
    二第一項之利用自動付款設備詐欺罪。被告分別於補領國民
    身分證申請書、國泰世華商業銀行金融信用卡密碼領用單上
    偽造之「甲○○」署押及盜蓋「甲○○」印文之行為，均係
    偽造私文書之階段行為；偽造私文書後進而行使，偽造之低
    度行為應為行使之高度行為所吸收，均不另論罪。被告先後
    二次行使偽造私文書犯行，時間緊接，犯罪構成要件相同，
    顯係基於概括犯意反覆為之，為連續犯，應依刑法第五十六
    條之規定以一罪論，並加重其刑。又被告所犯上開行使偽造
    私文書罪、使公務員登載不實罪及利用自動付款設備詐欺罪
    間，具有方法結果之牽連關係，為牽連犯，應從一重之行使
    偽造私文書罪處斷。再者，被告所犯行使偽造私文書罪及違
    反動產擔保交易法罪間，犯意各別，行為互殊，應予以分論
    併罰。另被告前於八十二年間因肅清煙毒條例、麻醉藥品管
    理條例案件，經本院分別判處有期徒刑三年二月、四月，合
    併定應執行有期徒刑三年四月，復經臺灣高等法院臺中分院
    上訴駁回確定，又於八十五年間因偽造文書案件，經臺灣彰
    化地方法院判處有期徒刑四月確定，於八十九年三月十五日
    入監執行，甫於九十一年三月二十七日因縮短刑期假釋出監
    ，於九十二年十月八日保護管束期滿視為執行完畢，有臺灣
    高等法院被告全國前案紀錄表及臺灣臺中地方法院檢察署刑
    案資料查註紀錄表附卷可稽，其於前案執行完畢五年內再犯
    本件有期徒刑以上之罪者，為累犯，應依刑法第四十七條規
    定加重其刑，所犯行使偽造私文書部分並遞加重之。被告於
    補領國民身分證申請書、國泰世華商業銀行金融信用卡密碼
    領用單上所偽造之「甲○○」署押各一枚，雖未據扣案，但
    不能證明已滅失，應依刑法第二百十九條之規定沒收之。
三、適用之法條：刑事訴訟法第二百七十三條之一第一項、第二
    百九十九條第一項前段、第三百十條之二、第四百五十四條
    第一項，動產擔保交易法第三十八條，刑法第十一條前段、
    第五十六條、第二百十六條、第二百十條、第二百十四條、
    第三百三十九條之二第一項、第五十五條、第四十七條、第
    四十一條第一項前段、第二百十九條，罰金罰鍰提高標準條
    例第一條前段、第二條。
本案經檢察官李斌到庭執行職務。
中    華    民    國    95    年    4     月    28    日
                刑事第七庭  法  官  張清洲
以上正本證明與原本無異。
如不服本判決，應於送達後十日內向本院提出上訴狀（須附繕本
），上訴於臺灣高等法院臺中分院。
                            書記官  沈筱玲
中    華    民    國    95    年    5     月    1    日
附錄論罪科刑法條
中華民國刑法第210條
 (偽造變造私文書罪)
偽造、變造私文書，足以生損害於公眾或他人者，處五年以下有
期徒刑。
中華民國刑法第214條
 (使公務員登載不實罪)
明知為不實之事項，而使公務員登載於職務上所掌之公文書，足
以生損害於公眾或他人者，處三年以下有期徒刑、拘役或五百元
以下罰金。
中華民國刑法第216條
 (行使偽造變造或登載不實之文書罪)
行使第二百十條至第二百十五條之文書者，依偽造、變造文書或
登載不實事項或使登載不實事項之規定處斷。
中華民國刑法第339條之2
意圖為自己或第三人不法之所有，以不正方法由自動付款設備取
得他人之物者，處三年以下有期徒刑、拘役或一萬元以下罰金。
以前項方法得財產上不法之利益或使第三人得之者，亦同。
動產擔保交易法第38條
 (處分標的物之處罰)
動產擔保交易之債務人，意圖不法之利益，將標的物遷移、出賣
、出質、移轉、抵押或為其他處分，致生損害於債權人者，處三
年以下有期徒刑、拘役或科或併科六千元以下之罰金。


司法院資訊處製作；財團法人民間司法改革基金會備份。
